【裁判字號】    98,上易,2060
【裁判日期】    980826
【裁判案由】    毒品危害防制條例
【裁判全文】
臺灣高等法院刑事判決                98年度上易字第2060號
    上  訴  人  臺灣士林地方法院檢察署檢察官
    被      告  甲○○
                        現於臺灣臺北監獄  執行中
上列上訴人因被告毒品危害防制條例案件，不服臺灣士林地方法
院98年度審易字第1103號，中華民國98年7月9日第一審判決（起
訴案號：臺灣士林地方法院檢察署98年度毒偵字第872 號），提
起上訴，本院判決如下：
    主  文
上訴駁回。
    理  由
一、按不服地方法院之第一審判決而上訴者，應向管轄第二審之
    高等法院為之。上訴書狀應敘述具體理由。上訴書狀未敘述
    上訴理由者，應於上訴期間屆滿後20日內補提理由書於原審
    法院，逾期未補提者，原審法院應定期間先命補正。第二審
    法院認為上訴書狀未敘述理由或 上訴有第362條前段之情形
    者，應以判決駁回之。但其情形可以補正而未經原審法院命
    其補正者，審判長應定期間先命補正。刑事訴訟法第361 條
    、第367 條，分別定有明文。所謂不服第一審判決之具體理
    由，必係依據卷內既有訴訟資料或提出新事證，指摘或表明
    第一審判決有何採證認事、用法或量刑等足以影響判決本旨
    之不當或違法，而構成應予撤銷之具體事由，始克當之（例
    如：依憑證據法則具體指出所採證據何以不具證據能力，或
    依憑卷證資料，明確指出所為證據證明力之判斷如何違背經
    驗、論理法則）；倘僅泛言原判決認定事實錯誤、違背法令
    、量刑失之過重或輕縱，而未依上揭意旨指出具體事由，或
    形式上雖已指出具體事由，然該事由縱使屬實，亦不足以認
    為原判決有何不當或違法者（例如：對不具有調查必要性之
    證據，法院未依聲請調查亦未說明理由，或援用證據不當，
    但除去該證據仍應為同一事實之認定），皆難謂係具體理由
    ，俾與第二審上訴制度旨在請求第二審法院撤銷、變更第一
    審不當或違法之判決，以實現個案救濟之立法目的相契合，
    並節制濫行上訴（最高法院97年度臺上字第892 號判決參照
    ）。是以上訴人之上訴書狀或補提之上訴理由書，雖有敘述
    上訴理由，惟並未具體敘述第一審判決有上述違法、不當情
    形，即與未敘述具體理由無異，其所為上訴，即不符合上訴
    之法定要件。
二、又刑事審判旨在實現刑罰權之分配的正義，故法院對有罪被
    告之科刑，應符合罪刑相當之原則，使輕重得宜，罰當其罪
    ，以契合社會之法律感情，此所以刑法第57條明定科刑時應
    審酌一切情狀，尤應注意該條所列10款事項以為科刑輕重之
    標準，俾使法院就個案之量刑，能斟酌至當。而「量刑輕重
    係屬事實審法院得依職權自由裁量之事項，苟已斟酌刑法第
    57條各款所列情狀而未逾越法定刑度，不得遽指為違法」（
    最高法院72年度臺上字第6696號判例參照）。
三、經查：本件原判決依上訴人即被告甲○○於原審之自白、臺
    北市政府警察局偵辦毒品案件尿液檢體委驗單、臺灣尖端先
    進生技醫藥股份有限公司98年3月11日 甲基安非他命呈陽性
    反應濫用藥物檢驗報告、被告刑案資料查註紀錄表、全國施
    用毒品案件紀錄表、矯正簡表、臺灣臺地方法院檢察署93年
    度戒毒偵字第15號不起訴處分書各1 紙在卷可稽，並以被告
    施用毒品之前科歷程，認公訴人逕予追訴，並無不合，認定
    被告有混合施用第二級毒品安非他命1 次之犯行。並審酌被
    告曾因施用毒品犯行而送觀察、勒戒及強制戒治，仍不知悛
    悔，復又觸犯本件犯行，顯示其尚無法戒絕吸毒惡習，惟本
    案犯後業已坦承犯行，態度良好等一切情狀，量處有期徒刑
    7月。對於扣案之吸食器1組認為被告所有供本件施用毒品犯
    罪所用之工具，業據被告於原審審判中供承明確，爰依法宣
    告沒收。均已詳敘其所憑證據、認定理由及量刑依據。從形
    式上觀察，原判決並無認定事實錯誤、量刑瑕疵或違背法令
    之情形。公訴人上訴意旨謂被告自97年5月間至98年4月間 4
    次涉犯施用第二級毒品之犯行，經法院分別判刑6月、4月、
    6月、6月確定，復再犯本次犯行，顯見被告於短暫時間內，
    密集施用毒品，違法意識甚高，原審僅量刑7 月，顯然過輕
    ，與該署求刑標準表不符，請求撤銷改判11月云云，惟查，
    行為人前後施用毒品之數量、態樣並不相同，犯罪後之態度
    亦不同，審酌量刑時自有不同之考量，自不能謂後次施用毒
    品犯行之量刑即須比前次施用毒品犯行之量刑為重始為合法
    ，且量刑輕重係屬事實審法院得依職權自由裁量之事項，本
    案原審已斟酌刑法第57條各款所列情狀而未逾越法定刑度，
    縱與前案刑度不同，亦不得遽指為違法。本件檢察官上訴理
    由並未依據卷內既有訴訟資料或提出新事證，指摘或表明第
    一審判決有何採證認事、用法或量刑等足以影響判決本旨之
    不當或違法，而構成應予撤銷之具體事由，況查，公訴人於
    起訴時亦未對被告為具體求刑，於原審審判期日蒞庭公訴人
    對被告科刑範圍亦未表示意見，甚至在被告請求法院判處 7
    月徒刑表示時，公訴人亦無未表不服，此有原審審判筆錄可
    按。公訴人於原審審判期日前對被告科刑部分均未主張，卻
    於上訴時提出該署內部求刑標準表（對法院不生拘束力）要
    求撤銷改判，依上開說明，本件上訴顯無具體理由而不合法
    定程式應予駁回，並不經言詞辯論為之。
據上論斷，應依刑事訴訟法第367條前段、第372條，判決如主文
中    華    民    國    98    年    8    月    26    日
                  刑事第四庭  審判長法  官  陳筱珮
                                    法  官  鄭水銓
                                    法  官  周煙平
以上正本證明與原本無異。
不得上訴。
                                    書記官  陳秋雄
中    華    民    國    98    年    8     月    26    日


司法院資訊處製作；財團法人民間司法改革基金會備份。
